【裁判字號】    97,重訴,100
【裁判日期】    970507
【裁判案由】    侵權行為損害賠償
【裁判全文】
臺灣臺南地方法院民事裁定             97年度重訴字第100號
原      告  甲○○
被      告  乙○○
                      1
上列當事人間請求侵權行為損害賠償事件，經本院刑事庭移送前
來，本院裁定如下：
    主  文
原告之訴及假執行之聲請均駁回。
訴訟費用由原告負擔。
    理  由
一、按刑事法院得依刑事訴訟法第504 條第項規定，將附帶民事
    訴訟以裁定移送於該法院民事庭者，以刑事部分宣告被告有
    罪之判決者為限，至刑事訴訟諭知無罪之判決，刑事法院本
    應依同法第503 條第項前段規定以判決駁回原告之訴，如誤
    以裁定移送於民事庭，其訴之不合法，不因移送民事庭而受
    影響，受移送之民事庭應認原告之訴為不合法以裁定駁回之
    （最高法院66年台上字第1094號判例、93年台抗字第656 號
    裁判意旨參照）。
二、本件原告主張刑事同案被告侯雪珍欲致原告於死之殺機，於
    民國94年3、4月間，與被告乙○○聯繫，以新台幣60萬元之
    代價，教唆被告乙○○將原告予以殺害。被告乙○○收受60
    萬元後，與二名真實姓名、年籍均不詳之成年男子，共同基
    於殺人之犯意聯絡，於94年8月11日上午，攜帶具有殺傷害
    力之槍械，在台南市○○路○段348號前，持上開槍械朝原
    告腰部射擊，惟原告因即時送醫救始倖免於難等語，就被告
    乙○○涉嫌殺人未遂部分，於刑事訴訟程序附帶提起民事訴
    訟，請求判命被告乙○○、侯雪珍應連帶賠償原告5,112,40
    9元，及自起訴狀繕本送達翌日起至清償日止，按週年利率
    百分之5計算之利息（原起訴請求被告乙○○、侯雪珍應連
    帶賠償原告1,112,409元，及自起訴狀繕本送達翌日起至清
    償日止，按週年利率百分之5計算之利息，嗣於96年7月13日
    具狀擴張聲明為上開金額。又原告對被告侯雪珍於刑事訴訟
    程序附帶提民事訴訟，另經本院刑事庭於97年3月19日以96
    年度附民字第72號判決駁回在案。）並聲請宣告假執行，經
    本院刑事庭依刑事訴訟法第504條第1項規定，將本院96年度
    重附民字第72號被告乙○○等部分附帶之民事訴訟，以裁定
    移送民事庭。
三、經查，就原告前揭所指殺人未遂犯嫌部分，業經上開刑事判
    決為無罪之諭知，刑事法院疏於注意，將此部分本應以判決
    駁回之訴，併同被告乙○○涉犯傷害罪部分以裁定移送於本
    院民事庭。惟按原告之訴，起訴不合程式或不備其他要件者
    ，法院應以裁定駁回之，民事訴訟法第249條第1項第6款定
    有明文。依上開說明，原告此部分主張，刑事法院本應以判
    決駁回原告此部分請求。則刑事法院誤以裁定將該未經刑事
    法院宣告有罪判決部分之附帶民事訴訟請求移送民事庭審理
    ，揆諸前揭說明，原告之訴即為不合法，自不因移送民事庭
    而受影響。從而，本件原告此部分之訴顯難認為合法，而其
    假執行之聲請亦缺乏宣告之依據，均應予駁回。
五、依民事訴訟法第249 條第1 項第6 款、第95條、第78條，裁
    定如主文。
中    華    民    國    97    年    5     月    7     日
                        民事第一庭    法  官    田幸艷
以上正本證明與原本無異。
如對本裁定抗告，應於收受裁定正本送達後10日內向本院提出抗
告狀，並繳納抗告裁判費新台幣1,000元整。
中    華    民    國    97    年    5     月    8     日
                                      書記官    劉紀君


司法院資訊處製作；財團法人民間司法改革基金會備份。
